【裁判字號】    90,交上易,267
【裁判日期】    900831
【裁判案由】    過失傷害
【裁判全文】
臺灣高等法院高雄分院刑事判決          九十年度交上易字第二六七號
    上訴人  台灣屏東地方法院檢察署檢察官
    被  告  甲○○
右上訴人因被告過失傷害案件，不服臺灣屏東地方法院九十年度交易字第一０六號中
華民國九十年八月三十一日第一審判決（起訴案號：臺灣屏東地方法院檢察署九十年
度偵字第一七五七號），提起上訴，本院判決如左：
      主      文
上訴駁回。
甲○○緩刑貳年
      事實及理由
一、本案經本院審理結果，認第一審（即原審）判決認事用法及量刑均無不當，應予
    維持，並引用第一審判決書記載之事實、證據及理由（如附件）。
二、檢察官循告訴人乙○○之聲請，上訴意旨以告訴人因本次車禍，受有牙齒斷裂，
    肋骨骨折，鎖骨骨折等傷，至今仍未完全康復，不能從事勞動，而被告犯後迄未
    與告訴人和解，毫無悔意，原審僅科處被告有期徒刑三月，顯有輕縱，而指摘原
    判決不當。然查被告所犯之刑法第二百八十四條第一項前段之普通過失傷害罪，
    其法定刑為六月以下有期徒刑、拘役或五百元以下罰金，原審科處被告有期徒刑
    三月，尚屬適中，且本院審理中，被告已於九十年十月二十四日，在原審法院民
    事簡易庭與告訴人調解成立，有該院九十年度屏簡調字第一三八號調解筆錄附卷
    足憑，即告訴人亦到庭表示不願追究，雖其嗣後竟又反悔，於本院言詞辯論期日
    ，要求被告再補給強制保險費，為被告所不同意，但對本案民事已經和解之事實
    不生影響，是檢察官之上訴並無理由，應予駁回。
三、被告甲○○係原住民婦女，未曾受有期徒刑以上刑之宣告，所犯又係過失傷害輕
    微之罪，經此偵審程序之教訓，已足資警惕，諒無再犯之虞，本院認所宣告之刑
    以暫不執行為適當，爰併予諭知緩刑貳年，以啟自新。
三、據上論斷，應依刑事訴訟法第三百六十八條、第三百七十三條、刑法第七十四條
    第一款，判決如主文。
本案經檢察官董明正到庭執行職務。
中    華    民    國      九十      年      十一      月     二  十     日
                              臺灣高等法院高雄分院刑事第四庭
                                  審判長法官  蕭權閔
                                        法官  李嘉興
                                        法官 陳吉雄
右正本證明與原本無異。
不得上訴。
                                      書記官  沈有進
中    華    民    國      九十      年      十一      月    二十二      日
                                                                        Ｆ
附件：
臺灣屏東地方法院刑事判決                          九十年度交易字第一六號
    公  訴  人  臺灣屏東地方法院檢察署檢察官
    被      告  甲○○  女二十七歲（民國○○○年○月○○○日生）
                        住屏東縣瑪家鄉○○村○○路一０九號
                        身分證統一編號：Ｔ二二二一五九二三號
    選任辯護人  謝信義律師
右列被告因過失傷害案件，經檢察官提起公訴（九十年度偵字第一七五七號），本院
判決如左：
    主  文
甲○○因過失傷害人，處有期徒刑參月，如易科罰金，以佰元折算壹日。
    事  實
甲○○於民國八十九年十一月十五日下午十二時十五分許，駕駛牌照ＷＩ─八六四一
號自小客貨車沿屏東市○○街由西向東方向行駛，途經屏東市○○路與青島街口時，
甲○○行車時本應注意飲酒其吐氣所含酒精成份超過每公升０．二五毫克以上不得駕
車；又車輛行至無號誌之交岔路口，支線道應暫停讓幹線道車先行，以防危險發生，
而依當時情形，又無不能注意之情事，竟於飲酒後吐氣所含酒精成份每公升０．三毫
克，率予直接通過上開交岔路口行駛，致其所駕駛之自小客貨車左側車身保險桿處，
為由乙○○所騎乘至閃黃燈號誌路口疏未減速慢行且未注意安全小心通過，沿屏東市
○○路由北向南行駛適亦至該處牌照ＯＺＶ─０一八號機車所撞及，致乙○○受有右
側第一至第二肋骨骨折、左側第二肋骨骨、多顆牙齒斷裂及動搖等傷害。
    理  由
一、訊據被告甲○○對有酒後在右揭時、地駕駛自小客貨車與告訴人之車發生相撞之
    事實坦承不諱，惟否認有過失傷害之犯行，辯稱：當伊行經該交岔路口時，看沒
    有人車，故就換二檔前進，詎告訴人機車就突然撞過來，致撞及伊左側車門踏板
    之保險桿，伊無過失傷害之行為等語。經查：告訴人乙○○因本件車禍受有前述
    之傷害，為被告所不否認，並有驗傷診斷書一份在卷足憑。再依現場圖被告與告
    訴人車相撞後，二車停倒置於交岔路口中央，告訴人之機車倒在被告自小客貨車
    左側車門下方，而現場未留有兩車煞車痕及刮地痕等情。另參被告警訊時承稱：
    伊於行經前揭交岔路口中時，告訴人之機車很快過來，致發生車禍，伊車道號誌
    是閃光紅燈，告訴人是閃光黃燈等語，此外復有酒精濃度測試紀錄表、道路交通
    事故調查報告表各一份暨照片六幀在卷可佐。綜上以觀，足徵本件車禍之發生，
    顯係被告於酒後駕駛自小客貨車於行經交岔路口時，支線未讓幹線道車先行，致
    肇事故。雖辯護人於審判中辯稱被告至前揭路口時曾停止云云，惟查被告於警、
    偵訊中咸未如此陳述，且於審判中亦未能舉證以實其說，顯非事實。再本件經送
    請臺灣省高屏澎區車輛行車事故鑑定委員會及台灣省車輛行車事故鑑定委員會鑑
    定均認定被告酒後駕駛，支線道車未暫停讓幹線道車先行，有該會函及其內附鑑
    定意見書在卷可稽。按汽車駕駛人飲酒後其吐氣所含酒精成份超過每公升０．二
    五毫克不得駕車；又車輛行至無號誌之交岔路口，支線道應暫停讓幹線道車先行
    ，道路交通安全規則第一百十四條第二款、第一百零二條第一項第二款各定有明
    文，被告駕車自應注意上述道路交通安全規定，且依當時情形，並非不能注意，
    竟疏於注意以致肇事，致乙○○受傷，被告顯有過失，而其過失行為與被害人受
    傷間，具有相當因果關係，是被告所辯，顯係事後卸責之詞，尚非可採，被告犯
    行已臻明確。
二、核被告甲○○所為，係犯刑法第二百八十四條第一項前段之普通過失傷害罪，被
    告於酒後呼氣之酒精濃度已達每公升零點三０毫克之酒醉程度，仍駕車肇事致人
    受傷，應依道路交通管理處罰條例第八十六條第一項之規定加重其刑審酌被告並
    無前科素行良好，此有臺灣高等法院被告全國前案紀錄表可稽，過失之程度、迄
    未達成和解、告訴人受傷情形尚非嚴重及被告犯後否認犯行等一切情狀，爰量處
    如主文所示之刑，並諭知易科罰金之折算標準。
三、末按行為後法律有變更者，適用裁判時之法律。但裁判前之法律有利於行為人者
    ，適用最有利於行為人之法律，刑法第二條第一項定有明文；查刑法第四十一條
    業經修正，並經總統於九十年一月十日公布施行，於同年月十二日生效。是本件
    被告犯罪之時間，雖在刑法第四十一條修正前，惟依刑法第二條第一項前段規定
    ，仍應適用裁判時即修正後之刑法第四十一條第一項前段，就被告之宣告刑諭知
    易科罰金及其折算標準。
中      華      民      國      九十      年      八      月    三十一  日
                                          法  官   蔡虔霖
右正本證明與原本無異。
對於本判決如有不服應於收受送達後十日內向本院提出上訴書狀上訴於台灣高等法院
高雄分院並按他造當事人之人數附具繕本。
                                          書記官   謝天祥
中      華      民      國      九十      年      八      月    三十一  日
附錄法條：
刑法第二百八十四條第一項：
 (過失傷害罪)
因過失傷害人者，處六月以下有期徒刑、拘役或五百元以下罰金，致重傷者，處一年
以下有期徒刑、拘役或五百元以下罰金。


司法院資訊處製作；財團法人民間司法改革基金會備份。
